

PERFIL

Estudiante terciario flexible con excelentes herramientas comunicacionales, liderazgo y trabajo en equipo, obtenidas a través de estudios y más de 15 años de experiencia en el rubro laboral. Como líder de equipo desarrolle la capacidad de contar con muy buena escucha activa, empatía y lograr la resolución de problemas encontrando la pasión para ayudar a las personas.

CONTACTO

TELÉFONO: 011-23530868 0261-3421418

CORREO ELECTRÓNICO: m.ruizchavez@gmail.com

AFICIONES

Leer

Conocimientos computacionales Pasión por los animales

MARÍA INÉS RUIZ CHAVEZ

EDUCACIÓN

Primera escuela Itinerante de Psicología Social

Abril 2021 - actualidad Coaching Ontológico-

Dalmacio Vélez Sarsfield

Marzo 1995 – diciembre 2000 Bachillerato con orientación en administración de Empresas

EXPERIENCIA LABORAL

EAYA CONSULTING S.R:L- Supervisora comercial

Abril 2013 - diciembre 2020

Líder de equipo de Gestión comercial, Atención al cliente, tareas administrativas, resolución de problemas.

Poli Consultorio DR. BOTTO HUGO- secretaria/recepcionista

Abril 2006 - octubre 2010

Atención telefónica, manejo de agenda médica, manejo de caja, recepción de pacientes.

APTITUDES

